臺灣板橋地方法院刑事判決            100年度訴緝字第204號
公  訴  人  臺灣板橋地方法院檢察署檢察官
被      告  吳威昱
            （另案於法務部矯正署臺北監獄臺北分監執行中）
上列被告因違反毒品危害防制條例案件，經檢察官提起公訴（10
0 年度毒偵字第260 號、第3469號），本院合議庭以裁定進行簡
式審判程序，判決如下：
    主  文
吳威昱施用第一級毒品，累犯，處有期徒刑捌月。又施用第二級
毒品，累犯，處有期徒刑伍月；扣案甲基安非他命參包（驗餘淨
重合計貳點零陸參陸公克）沒收銷燬之。又施用第一級毒品，累
犯，處有期徒刑捌月。又施用第二級毒品，累犯，處有期徒刑伍
月。上開有期徒刑部分應執行有期徒刑壹年拾月。
    事  實
一、吳威昱前因施用毒品案件，經國防部南部地方軍事法院以93
    年度金裁字第6 號裁定將其送往勒戒處所觀察、勒戒後，認
    無繼續施用毒品之傾向，而於民國93年12月23日執行完畢釋
    放，由國防部南部地方軍事法院檢察署檢察官以93年度平偵
    字第889 號為不起訴處分確定；吳威昱於上開觀察、勒戒執
    行完畢後5 年內，另有施用第二級毒品之行為，經臺灣臺南
    地方法院以95年度簡字第462 號判處有期徒刑3 月確定（已
    執行完畢）；又因竊盜案件，經本院以97年度易字第1871號
    判處有期徒刑1 年確定，再因施用第一級、第二級毒品案件
    ，經臺灣桃園地方法院以97年度審訴字第1742號判處有期徒
    刑7 月、有期徒刑4 月，應執行有期徒刑9 月確定，上開宣
    告之有期徒刑1 年、有期徒刑7 月、有期徒刑4 月嗣經法院
    裁定定其應執行有期徒刑1 年8 月確定，而於99年6 月13日
    縮刑期滿執行完畢。詎吳威昱仍不知悔改，明知海洛因及甲
    基安非他命分別為毒品危害防制條例第2 條第2 項第1 款、
    第2 款所規定之第一級毒品及第二級毒品，仍有下列之施用
    毒品犯行：
  (一)吳威昱基於施用第一級毒品海洛因之犯意，於99年12月15日
    下午4 、5 時許，在其位於臺北縣板橋市（已改制為新北市
    板橋區；以下仍沿用改制前之地名）僑中二街106 巷28之2
    號住處內，以將海洛因粉末摻入香菸內點火吸食之方式，施
    用第一級毒品海洛因；另基於施用第二級毒品甲基安非他命
    之犯意，於99年12月15日晚間7 時許，亦在其上址住處內，
    以將甲基安非他命置於玻璃球吸食器內加熱燒烤吸食其煙霧
    之方式，施用第二級毒品甲基安非他命（該玻璃球吸食器業
    經丟棄而滅失）；嗣於99年12月16日晚間8 時20分許，在臺
    北縣板橋市○○○街104 號之便利超商店內為警查獲，並扣
    得吳威昱所有之甲基安非他命3 包（驗餘淨重合計2.0636公
    克，起訴書誤載為3.064 公克；下稱第1 次為警查獲）。
  (二)吳威昱復基於施用第一級毒品海洛因之犯意，於100 年3 月
    8 日下午4 時許，在其上址住處內，以前述同一方式施用第
    一級毒品海洛因；另基於施用第二級毒品甲基安非他命之犯
    意，於100 年3 月9 日晚間，亦在其上址住處內，以前述同
    一方式施用第二級毒品甲基安非他命（該次所用之玻璃球吸
    食器亦經丟棄而滅失）；嗣於100 年3 月10日中午12時40分
    許，在其上址住處為警查獲（下稱第2 次為警查獲）。
二、案經臺北縣政府警察局海山分局（已改制為新北市政府警察
    局海山分局）報請及新北市政府警察局刑事警察大隊移送臺
    灣板橋地方法院檢察署檢察官偵查起訴。
    理  由
一、上揭事實，業據被告吳威昱於本院審理時均坦白承認；且被
    告於第1 次為警查獲後所採集之尿液，經送請臺灣檢驗科技
    股份有限公司以酵素免疫分析法初步檢驗、氣相層析質譜儀
    法確認檢驗之檢驗結果，確呈海洛因代謝物嗎啡、可待因及
    甲基安非他命陽性反應，又被告於第2 次為警查獲後所採集
    之尿液，經送請前述檢驗機構以相同方式為檢驗之結果，亦
    確呈海洛因代謝物嗎啡及甲基安非他命陽性反應，此有該檢
    驗機構所出具之濫用藥物檢驗報告2 紙在卷可稽；而被告第
    1 次為警查獲時所扣得之透明結晶3 包（驗餘淨重合計2.06
    36公克），經送請交通部民用航空局航空醫務中心以氣相層
    析質譜儀分析法鑑定之結果，確含第二級毒品甲基安非他命
    成分，此亦有該中心99年12月23日航藥鑑字第0997841 號鑑
    定書1 紙在卷可憑，足認被告上開自白，核與事實相符。又
    被告前因施用毒品案件，經國防部南部地方軍事法院以93年
    度金裁字第6 號裁定將其送往勒戒處所觀察、勒戒後，認無
    繼續施用毒品之傾向，而於93年12月23日執行完畢釋放，由
    國防部南部地方軍事法院檢察署檢察官以93年度平偵字第88
    9 號為不起訴處分確定；被告於上開觀察、勒戒執行完畢後
    5 年內，另有施用第二級毒品之行為，經臺灣臺南地方法院
    以95年度簡字第462 號判處有期徒刑3 月確定（已執行完畢
    ）；又因施用第一級、第二級毒品案件，經臺灣桃園地方法
    院以97年度審訴字第1742號判處有期徒刑7 月、有期徒刑4
    月，應執行有期徒刑9 月確定（亦已執行完畢），此亦有臺
    灣高等法院被告前案紀錄表1 份在卷可憑；本件事證明確，
    被告施用毒品犯行，堪以認定。
二、按海洛因及甲基安非他命分別為毒品危害防制條例第2 條第
    2 項第1 款、第2 款所規定之第一級毒品及第二級毒品。核
    被告施用海洛因之行為，係犯毒品危害防制條例第10條第1
    項之施用第一級毒品罪，其施用甲基安非他命之行為，係犯
    毒品危害防制條例第10條第2 項之施用第二級毒品罪；被告
    施用前後持有第一級毒品海洛因、第二級毒品甲基安非他命
    之低度行為，應為其施用之高度行為所吸收，均不另論罪。
    被告上開2 次施用第一級毒品、2 次施用第二級毒品等犯行
    ，犯意各別，罪名互異，應予分論併罰。又被告有如事實欄
    第1 項所載之犯罪科刑及執行紀錄，有臺灣高等法院被告前
    案紀錄表在卷可參，其於受有期徒刑之執行完畢後，5 年內
    故意再犯本件有期徒刑以上之罪，為累犯，應依刑法第47條
    第1 項規定加重其刑。爰審酌被告前已因施用毒品而受不起
    訴處分之寬典，並經法院論罪科刑執行完畢，猶不知警惕而
    再犯本件施用毒品之罪，顯見其自制力薄弱，惟其施用毒品
    僅屬自殘行為，對於他人之法益尚無直接之侵害，及其犯後
    坦承犯行，態度尚稱良好等一切情狀，認公訴人就被告施用
    第一級毒品犯行部分具體求處被告有期徒刑11月，尚屬過重
    ，爰就被告各次犯行分別量處如主文所示之刑，並定其應執
    行之刑。扣案被告第1 次為警查獲時所扣得之甲基安非他命
    3 包（驗餘淨重合計2.0636公克），係被告本件施用毒品犯
    行所查獲之第二級毒品，應依毒品危害防制條例第18條第1
    項前段規定沒收銷燬之。
據上論斷，應依刑事訴訟法第273 條之1 第1 項、第299 條第1
項前段，毒品危害防制條例第10條第1 項、第2 項、第18條第1
項前段，刑法第11條前段、第47條第1 項、第51條第5 款，判決
如主文。
本案經檢察官林修平到庭執行職務
中    華    民    國    100   年     9    月    30    日
                刑事第十九庭  法  官  劉景宜
上列正本證明與原本無異。
如不服本判決，應於判決送達後10日內敘明上訴理由，向本院提
出上訴狀 (應附繕本) ，上訴於臺灣高等法院。其未敘述上訴理
由者，應於上訴期間屆滿後20日內向本院補提理由書「切勿逕送
上級法院」。
                              書記官  謝秀青
中    華    民    國   100    年    10    月    11    日
附錄本案論罪科刑法條全文：
毒品危害防制條例第10條第1項、第2項
毒品危害防制條例第10條
施用第一級毒品者，處 6 月以上 5 年以下有期徒刑。
施用第二級毒品者，處 3 年以下有期徒刑。